【裁判字號】    97,審易,302
【裁判日期】    970718
【裁判案由】    竊盜
【裁判全文】
臺灣高雄地方法院刑事判決             97年度審易字第302號
公  訴  人  臺灣高雄地方法院檢察署檢察官
被      告  丙○○
上列被告因竊盜案件，經檢察官提起公訴（97年度偵字第895 號
），本院改依簡式審判程序審理，判決如下：
    主  文
丙○○犯攜帶兇器竊盜罪，共參罪，均累犯，各處有期徒刑捌月
，扣案之螺絲起子壹支沒收。應執行有期徒刑壹年陸月，扣案之
螺絲起子壹支沒收。
    事實及理由
一、按本件被告丙○○所犯係死刑、無期徒刑、最輕本刑為3 年
    以上有期徒刑以外之罪，其於準備程序就被訴事實為有罪之
    陳述，經本院告知簡式審判程序之旨，並聽取其與公訴人意
    見後，認無不得或不宜改依簡式審判程序進行之處，爰依刑
    事訴訟法第273 條之1 第1 項，裁定本件改行簡式審判程序
    ，合先敘明。
二、本件犯罪事實及證據，除犯罪事實「丙○○前因竊盜案件，
    經臺灣臺南地方法院判處有期徒刑1 年2 月確定，甫於民國
    96年7 月16日執行完畢出監」更正為「丙○○前因竊盜案件
    ，經臺灣臺南地方法院以94年度易字第820 號判決，判處有
    期徒刑1 年2 月確定，嗣經該院以96年度聲減字第134 號裁
    定予以減刑，於民國96年7 月16日執行完畢」；「撬開丁○
    ○所有停放在上址之車牌Y9-119號營小客車車門」更正為「
    破壞丁○○所有停放在上址之車牌號碼Y9-119號營業用小客
    車車門門鎖」；「並扣得螺絲起子1 支、硬幣計418 元」更
    正為「並扣得前開螺絲起子1 支及其竊得之上開物品」；「
    案經許隆吉訴由高雄市政府警察局鼓山分局移送偵辦」更正
    為「案經甲○○、丁○○、乙○○訴由高雄市政府警察局鼓
    山分局移送偵辦」；證據部分補充「被告於本院審理中之自
    白」外，餘均引用檢察官起訴書之記載，如附件。
三、按刑法第321 條第1 項第3 款之攜帶兇器竊盜罪，係以行為
    人攜帶兇器竊盜為其加重條件，此所謂兇器，其種類並無限
    制，凡客觀上足對人之生命、身體、安全構成威脅，具有危
    險性之兇器均屬之，且祇須行竊時攜帶此種具有危險性之兇
    器為已足，並不以攜帶之初有行兇之意圖為必要（最高法院
    79年臺上字第5253號判例足資參照）。被告持以為本件竊盜
    犯行之螺絲起子，其長度為19公分，且前半部金屬材質，業
    據本院當庭勘驗屬實（見本院97年7 月4 日審判筆錄），則
    該螺絲起子既有相當之長度，且為質地堅硬之金屬材質，客
    觀上自足對人之生命、身體、安全構成威脅，要屬兇器無訛
    。是核被告所為，均係犯刑法第321 條第1 項第3 款之攜帶
    兇器竊盜罪及同法第354 條之毀損罪（起訴書犯罪事實(一)、
    (三)之公訴意旨雖有記載被告此2 部分毀損犯行，然於所犯法
    條未予論列毀損罪）。被告上開3 次以毀損他人車窗、車門
    鎖方式，竊取他人車內物品而犯之上開2 罪間，乃分別基於
    單一竊盜決意，為達成該竊盜犯行所為之各個舉動，應屬法
    律概念之一行為，其一行為觸犯上開2 罪名，為想像競合犯
    ，均應依刑法第55條規定，從一重之攜帶兇器竊盜罪處斷。
    被告前開毀損告訴人丁○○汽車門鎖之犯行，雖未經檢察官
    起訴，然既與其竊取告訴人丁○○車內物品之犯行間，有想
    像競合犯之裁判上一罪關係，自為起訴效力所及，本院得併
    予審理，附此敘明。被告所犯上開3 起攜帶兇器竊盜罪間，
    犯罪地點不同、所侵害法益有別，自應予以分論併罰。被告
    有上述之前科紀錄乙情，有臺灣高等法院被告前案紀錄表在
    卷可稽，其受有期徒刑執行完畢，5 年內故意再犯本件最重
    本刑為有期徒刑以上之3 罪，均為累犯，應依刑法第47條第
    1 項規定加重其刑。爰審酌被告為貪圖不法利益，竟以前開
    方式竊取他人財物，所為實無足取，然念其犯後坦承犯行，
    態度良好，復參以其所竊得上開物品之價值、先前因竊盜案
    件經論罪科刑之次數等一切情狀，分別量處如主文所示之刑
    ，並定其應執行刑，以示懲儆。被告持以為本件竊盜犯行之
    螺絲起子1 支，係被告所有、供本件犯罪所用之物，業據被
    告於本院審理中陳述明確，爰依刑法第38條第1 項第2 款規
    定，併予宣告沒收。
據上論斷，應依刑事訴訟法第273 條之1 第1 項、第299 條第1
項前段、第310 條之2 、第454 條第2 項，刑法第321 條第1 項
第3 款、第354 條、第55條、第47條第1 項、第38條第1 項第2
款、第51條第5 款，刑法施行法第1 條之1 ，判決如主文。
本案經檢察官陳建州到庭執行職務。
中    華    民    國    97    年    7     月    18    日
                  刑事第七庭    法  官  陳君杰
以上正本證明與原本無異。
如不服本判決，應於判決送達後10日內，向本院提出上訴狀。
中    華    民    國    97    年    7     月    18    日
                                書記官  李承悌
附錄本案論罪科刑法條：
刑法第321 條
犯竊盜罪而有左列情形之一者，處6 月以上、5 年以下有期徒刑
：
一  於夜間侵入住宅或有人居住之建築物、船艦或隱匿其內而犯
    之者。
二  毀越門扇、牆垣或其他安全設備而犯之者。
三  攜帶兇器而犯之者。
四  結夥三人以上而犯之者。
五  乘火災、水災或其他災害之際而犯之者。
六  在車站或埠頭而犯之者。
前項之未遂犯罰之。
刑法第354 條
毀棄、損壞前二條以外之他人之物或致令不堪用，足以生損害於
公眾或他人者，處2 年以下有期徒刑、拘役或500 元以下罰金。


司法院資訊處製作；財團法人民間司法改革基金會備份。
